臺灣臺北地方法院民事裁定　　　　　　100年度簡聲抗字第1號
抗　告　人　羅興華
　　　　　　朱少龍
相　對　人　邱仲根
　　　　　　曾雪妹
　　　　　　邱千凱
上列當事人間請求確定訴訟費用額事件，抗告人對於本院民國99
年11月16日所為之99年度北簡聲字第196號裁定提起抗告，本院
裁定如下：
    主  文
抗告駁回。
抗告費用新臺幣壹仟元由抗告人負擔。
    理  由
一、按訴訟費用，由敗訴之當事人負擔，民事訴訟法第78條定有
    明文。復按法院未於訴訟費用之裁判確定其費用額者，第一
    審受訴法院於該裁判有執行力後，應依聲請以裁定確定之。
    依第1項確定之訴訟費用額，應於裁定送達之翌日起，加給
    按法定利率計算之利息，民事訴訟法第91條亦有明文規定。
二、抗告意旨略以：兩造前有多件訴訟案件，無論民事或刑事，
    相對人均遭駁回；且本件相對人於民國99年8月6日聲請本院
    民事執行處為強制執行（本院99年度司執乙字第66324號）
    ，經抗告人提出異議，業由本院民事執行處於99年9月8日撤
    銷強制執行命令。是相對人聲請法院確定訴訟費用前，強制
    執行程序已經撤銷，本件抗告費用不應由相對人負擔，相對
    人聲請本院確定訴訟費用額，顯無理由，為此提起抗告，求
    為廢棄原裁定云云。
三、經查，相對人與抗告人為鄰居關係，相對人前以抗告人自96
    年間起，不斷以噪音、強光等方式，騷擾妨礙其居家安寧為
    由，提起侵權行為損害賠償之訴，經本院臺北簡易庭認相對
    人起訴內容與本院97年度北小調字第311號調解事件內容相
    同，而於98年3月25日以98年度北簡字第7321號裁定駁回相
    對人之訴。嗣相對人不服提起抗告，經本院民事庭認定兩事
    件並非同一，並無一事不再理原則之適用，因而於98年7月
    28日以98年度審簡抗字第11號廢棄原裁定，並發回本院臺北
    簡易庭更行審理。嗣本院臺北簡易庭認相對人起訴並無理由
    ，而於98年10月8日以98年度北簡更(一)字第4號判決駁回相對
    人之起訴，相對人對此提起上訴，經本院民事庭於99年6 月
    23日以98年度簡上字第706號駁回上訴確定，業經本院依職
    權調閱前揭卷宗核閱屬實。故相對人就本院98年度審簡抗字
    第11號聲請確定訴訟費用額，經原審調卷計算該事件敗訴之
    抗告人應負擔訴訟費用額為新臺幣（下同）1,000元。雖抗
    告人主張相對人前揭民事訴訟均遭敗訴判決，而相對人邱千
    凱告訴抗告人妨害自由之刑事案件，亦遭臺灣臺北地方法院
    檢察署檢察官為不起訴處分，此有抗告人提出該署98年度偵
    字第1178號不起訴處分書1件為證，另相對人向抗告人聲請
    強制執行事件，亦經本院民事執行處撤銷執行程序，並經臺
    灣高等法院駁回相對人之抗告，此有本院民事執行處99年9
    月8日北院木99司執乙字第66324號通知書、臺灣高等法院98
    年度抗字第1575號、第1578號民事裁定各1件為證，抗告人
    無須負擔本件訴訟費用云云。然相對人係就抗告人敗訴之本
    院98年度審簡抗字第11號事件聲請確定訴訟費用額，與其餘
    民、刑事及強制執行事件均無關連，抗告人以其餘案件抗辯
    無須負擔本院99年度審簡抗字第11號裁定之訴訟費用額，並
    非有理。從而，原審依相對人聲請就本院99年度審簡抗字第
    11號事件裁定命抗告人負擔訴訟費用1,000元，於法並無不
    合，抗告意旨猶執前詞指摘原裁定不當，求予廢棄，為無理
    由，應予駁回。
四、依民事訴訟法第495條之1第1項、第449條第1項、第95條、
    第78條，裁定如主文。
中    華    民    國  100    年    1    月    10      日
                  民事第六庭    審判長  傅中樂
                                法  官  張文毓
                                法  官  郭顏毓
以上正本係照原本作成。
不得抗告。
中    華    民    國   100    年    1     月    11    日
                                書記官  林政彬